【裁判字號】    97,交抗,2256
【裁判日期】    971222
【裁判案由】    違反道路交通管理處罰條例
【裁判全文】
臺灣高等法院交通事件裁定            97年度交抗字第2256號
抗  告  人
即受處分人  甲○○
上列抗告人因違反道路交通管理處罰條例案件，不服臺灣臺北地
方法院，中華民國97年11月19日裁定（97年度交聲字第2950號）
，提起抗告，本院裁定如下：
    主  文
抗告駁回。
    理  由
一、按汽車有使用註銷之牌照行駛者，處汽車所有人新臺幣（下
    同）3,600元以上10,800元以下罰鍰，前開註銷之牌照扣繳
    之，道路交通管理處罰條例第12條第1項第4款、第2項分別
    定有明文。
二、本件抗告人即受處分人甲○○駕駛所有之車號D4-960號營業
    用小客車，於民國97年7月16日上午8時35分許，於臺北市○
    ○○○道路，使用註銷牌照行駛，經臺北市政府警察局文山
    第二分局員警攔查舉發，嗣受處分人收受舉發通知單後，向
    原處分機關提出申訴，經原處分機關調查結果，仍認受處分
    人確有前開違規行為，原處分機關乃依道路交通管理處罰條
    例第12條第1項第4款、第2項之規定，裁處受處分人罰鍰3,6
    00元。
三、受處分人聲明異議及抗告意旨略以：受處分人甲○○因違規
    而被吊銷駕照及停考一年處分，並遭註銷營業執照。受處分
    人將車牌號碼D4－960號營業小客車放置在台北縣新店市○
    ○路○段567之1號路旁多日，於97年8月10日去做車身清潔時
    ，遭路過之巡邏員警盤問而為舉發，並非攔停。再受處分人
    僅具有駕駛計程車之謀生能力，裁決所所為之處分剝奪了受
    處分人之生存權、工作權，應撤銷原處分以恢復受處分人之
    營業執照云云。
四、經查：受處分人所述前揭車輛之停放時間與地點，與本案逕
    行舉發單所載之時、地並不相符，舉發單所載之違規時間係
    97年7月16日，違規地點為水源快速道路，且該舉發單復經
    受處分人當場簽收，有舉發通知單在卷可稽（見原審卷第15
    頁），是受處分人當時確有使用註銷之牌照行駛之事實。再
    觀諸車牌號碼D4－960號汽車之車籍查詢資料，其車種名稱
    為「營業小客車」，牌照狀態欄位註記為「運輸業逕行註銷
    」，狀態變動日欄位註記為「950921」，繳回牌數欄位註記
    為「0」，而受處分人所有之第009287號汽車運輸業營業執
    照於95年9月間遭廢止，且車號D4－960號營業小客車之牌照
    亦經註銷等情，有車牌號碼D4－960號汽車之車籍查詢資料
    、臺北市公共運輸處97年8月8日北市運般字第09735076900
    號函示在卷可稽（見原審卷第8頁、第12頁），足見上揭牌
    照雖經監理機關予以處分註銷，惟並未繳回仍由原車主即受
    處分人使用中甚明。又抗告意旨認裁決所所為之處分剝奪了
    受處分人之生存權、工作權云云，惟現行道路交通管理處罰
    條例第12條條文內容業已明定處罰內容，原處分機關依法律
    之明文規定所為之裁罰，當屬正辯，縱認條文內容，或有造
    成抗告意旨所述適用上不盡妥適之情形，亦屬刑事立法政策
    之範疇，非審判機關所能決定，仍應循立法途徑解決，非可
    自行解釋逾越法條規範之意涵而為適用。抗告意旨所指，自
    無可採。
五、綜上，受處分人前開違規之行為，事證明確，堪可認定。原
    審裁定其認事用法，均無不當。受處分人抗告意旨，仍執陳
    詞，否認違規行為，核無理由，抗告應予駁回。
六、據上論斷，應依道路交通管理處罰條例第89條，道路交通案
    件處理辦法第26條，刑事訴訟法第412條，裁定如主文。
中    華    民    國    97    年    12    月  22      日
                  刑事第八庭    審判長法  官  鄭文肅
                                      法  官  蔡光治
                                      法  官  劉嶽承
以上正本證明與原本無異。
不得再抗告。
                                      書記官  魏淑娟
中    華    民    國    97    年    12    月    22    日


司法院資訊處製作；財團法人民間司法改革基金會備份。
